臺灣士林地方法院刑事判決
110年度金訴字第112號
公  訴  人  臺灣士林地方檢察署檢察官  
被      告  蔣詠涵（原名：蔣宜均）
選任辯護人  楊佳陵律師（法律扶助）
上列被告因違反洗錢防制法等案件，經檢察官提起公訴（109年
度偵字第7900號），本院判決如下：
    主  文
蔣詠涵幫助犯洗錢防制法第十四條第一項之洗錢罪，處有期徒刑
伍月，併科罰金新臺幣拾萬元，罰金如易服勞役，以新臺幣壹仟
元折算壹日。
    事  實
一、蔣詠涵知悉金融帳戶為個人信用、財產之重要表徵，具有一
    身專屬性質，申設金融帳戶亦無特殊條件限制，任何人得同
    時在不同金融機構申設多數帳戶供己使用，並可預見將金融
    帳戶提供不詳人使用，可能遭犯罪集團利用為收取、提領財
    產犯罪贓款之犯罪工具，並持以掩飾、隱匿詐欺犯罪所得之
    來源，竟基於縱生此結果亦不違背其本意之幫助他人詐欺取
    財及洗錢之不確定故意，於民國109年2月8日上午10時許，
    在臺北市○○區○○路0段0號統一超商德行店，依LINE暱稱「徐
    子輝」之詐騙集團（下稱本案詐欺集團）成員指示，將其申
    設之合作金庫商業銀行北士林分行帳號000-0000000000000
    號(下稱本案合庫帳戶)及中國信託商業銀行北天母分行帳號
    000-000000000000號（下稱本案中信帳戶）等2家銀行帳戶
    存摺及提款卡（以下合稱本案2帳戶），寄到台北市○○區○○
    路0段00○0號統一超商台場店予某詐騙集團成員，並將提款
    卡密碼以LINE傳送予「徐子輝」。嗣該詐欺集團某年籍不詳
    成員即意圖為自己不法所有，分別於附表所示時間，以附表
    所示方式，對陳林淑珍、方清讃、沈宛雄施用詐術，致該等
    人陷於錯誤，依指示各將附表所示金額匯入附表所示帳戶（
    詐騙時間、方法、對象、匯款時間、金額均詳如附表所示）
    。其中陳林淑珍及方清讃所匯款項旋即遭詐欺集團不詳成員
    提領一空，而沈宛雄所匯款項則未及提領。嗣經陳林淑珍、
    方清讃、沈宛雄發現受騙後報警處理，上情始為警所悉。
二、案經陳林淑珍、方清讃、沈宛雄訴由臺北市政府警察局北投
    分局報告臺灣士林地方檢察署檢察官偵查起訴。
    理  由
壹、程序部分：
一、被告蔣詠涵於109年5月19日檢察官訊問時之供述具任意性：
    按被告之自白，非出於強暴、脅迫、利誘、詐欺、疲勞訊問
    、違法羈押或其他不正之方法，且與事實相符者，得為證據
    ，刑事訴訟法法第156條第1項定有明文。本案辯護人固為被
    告辯護稱：被告於109年5月19日偵查檢察官訊問時，無辯護
    人協助，且據被告稱偵查檢察官對其很凶，故被告陳述恐有
    違背其意願之情等語。惟經本院於110年9月14日準備程序時
    勘驗上開偵查檢察官訊問錄音檔案，勘驗結果如附件所示，
    可見偵查檢察官訊問過程採一問一答方式進行，並採開放式
    或依照被告之回答進一步確認之提問，且訊問之態度平實懇
    切，甚至於提示證據時，被告急於回答之際，主動提醒被告
    先確實看完證據再回答，此有本院勘驗筆錄在卷可稽（本院
    110年度金訴字第112號卷【下稱金訴卷】第173、174、179
    至180頁），而辯護人經勘驗後亦認為偵查檢察官之訊問為
    態度平實（金訴卷第174頁），此外，偵查檢察官亦有告知
    被告得選任辯護人之權利，此有該次訊問筆錄在卷可佐（臺
    灣士林地方檢察署109年度偵字第7900號卷【下稱偵字卷】
    第199頁），故實難認檢察官有何強暴、脅迫、利誘、詐欺
    、疲勞訊問、違法羈押或其他不正之方法而為訊問，辯護人
    上開辯護應非可採。被告於該次檢察官訊問時所為陳述，自
    具有證據能力。
二、按刑事訴訟之鑑定，為證據調查方法之一種，係指由具有特
    別知識經驗之人或機關，就特別需要特殊知識經驗之事項，
    予以鑑識、測驗、研判及斷定，供為法院或檢察官認定事實
    之參考。刑事訴訟法第198條規定：「鑑定人由審判長、受
    命法官或檢察官就下列之人選任一人或數人充之：一就鑑定
    事項有特別知識經驗者。二經政府機關委任有鑑定職務者。
    」同法第208條第1項前段規定：「法院或檢察官得囑託醫院
    、學校或其他相當之機關、團體為鑑定」，即關於適格之鑑
    定人，法律委由審判長、受命法官或檢察官選任，即由審判
    長、受命法官或檢察官選任之鑑定人，始具備鑑定人適格（
    最高法院108年度台上字第425號判決意旨參照）。經查，被
    告、辯護人於本院審理中雖自行提出民間「李錦明儀測服務
    有限公司」所出具之「測謊鑑定書」（金訴卷第55至88頁）
    ，惟上開公司並非審判長、受命法官或檢察官選任之鑑定人
    ，亦非法院或檢察官所囑託為鑑定之機關或團體，所製作之
    測謊鑑定書，係被告自行前往民間公司所為之測謊報告，並
    非經法院或檢察官囑託之鑑定，自與刑事訴訟法第206條第1
    項、第208條之規定未合，無刑事訴訟法第159條第1項後段
    傳聞法則例外規定之適用，核無證據能力。
三、本判決下列所引用被告以外之人於審判外之陳述，經本院提
    示後，檢察官、被告、辯護人均同意作為證據（金訴卷第16
    9至173頁），經本院審酌其取得之過程並無瑕疵，與待證事
    實具有關聯性，且無證明力明顯過低情形，認以之作為證據
    係屬適當，依刑事訴訟法第159條之5第1項規定，均有證據
    能力。又本判決所引用其他資以認定事實所憑之非供述證據
    ，經本院提示後，檢察官、被告、辯護人均同意有證據能力
    ，復無證據足認係公務員違背法定程序所取得，亦均有證據
    能力。
貳、實體部分：
一、認定事實所憑證據及理由：
　　訊據被告否認有何幫助詐欺取財、幫助洗錢之犯行，辯稱：
    我是要辦理民間貸款，我不知道對方是詐騙集團等語。辯護
    人並為被告辯護稱：被告急於清償在外之借款、缺乏社會經
    驗，方遭「徐子輝」欺騙而交付本案2帳戶存摺、提款卡。
    被告於與「徐子輝」LINE對話紀錄稱「你們不是騙人的吧」
    ，實際上是怕自己被騙而「拿不到錢」，而非懷疑對方是詐
    騙集團。且被告未在約定時間取得貸款，仍於LINE不斷追問
    對方，與一般交出帳戶後放任不管之態度有別，可知被告無
    幫助詐欺、幫助洗錢之不確定故意等語。經查：
（一）被告於上揭時間、地點，將本案2帳戶存摺、提款卡寄到
      統一超商台場店予某詐騙集團成員，並將提款卡密碼透過
      LINE傳送予「徐子輝」。本案詐騙集團成員取得本案2帳
      戶存摺及提款卡後，即共同意圖為自己不法之所有，基於
      詐欺取財之犯意聯絡，於如附表所示時間，以如附表所示
      方式詐騙告訴人陳林淑珍、方清讃、沈宛雄，使上開3人
      均陷於錯誤，而於如附表所示之匯款時間，匯款如附表所
      示之金額至如附表所示之帳戶內，其中告訴人陳林淑珍及
      方清讃所匯款項旋即遭詐欺集團不詳成員提領一空，而告
      訴人沈宛雄所匯款項則未及提領等情，業據證人即告訴人
      陳林淑珍、方清讃、沈宛雄於警詢時證述明確（偵卷第11
      至21頁），並有本案2帳戶之存款交易明細資料、郵政跨
      行匯款申請書照片影本、臺灣土地銀行匯款申請書影本、
      中國信託銀行匯款申請書、被告因貸款與「徐子輝」之聊
      天紀錄、告訴人陳林淑珍與詐欺集團成員通訊軟體LINE對
      話紀錄、告訴人沈宛雄與詐欺集團成員通訊軟體LINE對話
      紀錄在卷可佐(偵卷第39至71、75、87、91至113、119至1
      57頁)，且為被告及其辯護人所不爭執（金訴卷第168、17
      4、175頁），此部分事實，首堪認定。
（二）按刑法上之故意，可分為確定故意（直接故意）與不確定
      故意（間接故意或未必故意），所謂不確定故意，係指行
      為人對於構成犯罪之事實，預見其發生而其發生並不違背
      其本意者，刑法第13條第2項定有明文。而基於借貸為目
      的，提供帳戶之使用密碼予對方時，是否同時具有幫助詐
      欺取財及洗錢之不確定故意，仍應視行為人本身之智識能
      力、社會經驗、與對方互動之過程等情狀判斷之，如行為
      人對於其所提供之帳戶資料，已預見被用來作為詐欺取財
      及洗錢等非法用途之可能性甚高，惟仍心存僥倖認為不會
      發生，而將該等金融機構帳戶物件提供他人使用，可認其
      對於自己利益之考量遠高於他人財產法益是否因此受害乙
      節，容任該等結果發生而不違背其本意，自仍應認具有幫
      助詐欺取財及洗錢罪之不確定故意，而成立詐欺取財及洗
      錢罪之幫助犯。本案被告雖稱其是為貸款而將本案2帳戶
      之存摺、提款卡及密碼提寄予「徐子輝」云云。然查：
    ⒈金融帳戶等相關資料事關存戶個人財產權益之保障，其專
      有性甚高，若與存戶之金融卡及密碼結合，私密性更高，
      倘有不明金錢來源，甚而攸關個人法律上之責任，故除非
      本人或與本人具密切親誼或信賴關係者，難認有何流通使
      用之可能，一般人均有妥為保管及防止他人任意使用之認
      識，縱特殊情況偶需交付他人，亦必深入瞭解對方之背景
      、可靠性、用途及合理性，確認無誤後方提供使用，始符
      常情，是存摺、金融卡及密碼等物如落入不明人士手中，
      而未加以闡明正常用途，極易被利用為與財產有關之犯罪
      工具，應為吾人依一般生活認知所易於體察之常識；兼以
      近來利用人頭帳戶以行詐騙之事屢見不鮮，詐騙犯罪者以
      購物付款方式設定錯誤、中獎、退稅、家人遭擄、信用卡
      款對帳、金融卡密碼外洩、疑似遭人盜領存款、猜猜我是
      誰而訛稱親友借款等事由，詐騙被害人至金融機構櫃檯電
      匯，抑或持金融卡至自動櫃員機依其指示操作，使被害人
      誤信為真而依指示操作轉出款項至人頭帳戶後，詐騙犯罪
      者隨即將之提領之詐騙手法，層出不窮，且經政府多方宣
      導，並經媒體反覆傳播，而諸如擄車勒贖、假勒贖電話、
      刮刮樂詐財、網路詐騙、電話詐騙等，多數均係利用他人
      帳戶，作為恐嚇取財或詐欺取財所得財物匯入、取款以逃
      避檢警查緝之用之犯罪工具，是依一般人通常之知識、智
      能及經驗，均已詳知向陌生人購買、承租或其他緣由、方
      法取得帳戶者，多係欲藉該帳戶取得不法犯罪所得，是避
      免本身金融機構帳戶被不法行為人利用為詐財之工具，應
      係一般生活所易於體察之常識。
    ⒉又按洗錢防制法所規定特定犯罪之正犯實行特定犯罪後，
      為掩飾、隱匿其犯罪所得財物之去向及所在，而令被害人
      將款項轉入其所持有、使用之他人金融帳戶，並由該特定
      犯罪正犯前往提領其犯罪所得款項得手，因已造成金流斷
      點，該當掩飾、隱匿之要件，該特定犯罪正犯自成立一般
      洗錢罪之正犯。而行為人提供金融帳戶金融卡及密碼予不
      認識之人，固非屬洗錢防制法第2條所稱之洗錢行為，不
      成立同法第14條第1項一般洗錢罪之正犯；然如行為人主
      觀上認識該帳戶可能作為收受及提領特定犯罪所得使用，
      他人提領後即產生遮斷資金流動軌跡以逃避國家追訴、處
      罰之效果，仍基於幫助之犯意而提供，應論以幫助犯同法
      第14條第1項之一般洗錢罪，有最高法院刑事大法庭108年
      度台上字第3101號判決意旨可供參考。
    ⒊另依現今金融機構信用貸款實務，係依申請貸款人之個人
      之工作狀況、收入金額及相關之財力證明資料（如工作證
      明、往來薪轉存摺餘額影本、扣繳憑單等），經金融機構
      評估申請人之債信後，以決定是否放款以及放款額度，且
      過程中自無要求申貸人提供帳戶存摺、提款卡及密碼之必
      要，且倘若貸款人債信不良，並已達金融機構無法承擔風
      險之程度時，任何人均無法貸得款項，委託他人代辦時亦
      然；是依一般人之社會生活經驗，借貸者若見他人不以其
      還款能力之相關資料作為判斷貸款與否之認定，亦不要求
      提供抵押或擔保品，反而要求借貸者交付與貸款無關之金
      融帳戶資料及密碼，衡情借貸者對於該等銀行帳戶資料可
      能供他人作為財產犯罪之不法目的使用，當有合理之預期
      。
    ⒋本案被告於案發時為27歲之成年人，且其於偵查及本院審
      理時供稱：我大學畢業，曾在百貨公司、飯店、中餐廳作
      過服務生、在旅行社辦理簽證護照事宜、做過兩三天的7-
      11，所以我知道他們有規定一些東西不能寄，之前曾跟民
      間當鋪、類似高利貸借貸過2次，2次均無提供帳戶、提款
      卡及密碼等語（金訴卷第218至222頁，偵卷第201頁），
      顯見其並非年幼無知或與社會隔絕之人，甚至有向民間借
      貸及便利超商工作經驗，對於上開一般之生活經驗及常識
      有一定之認知，對於妥為管理個人金融機構帳戶，防阻他
      人任意使用之重要性，及經營放貸當無要求借貸者交付金
      融帳戶資料及密碼當知之甚明。
    ⒌而觀之被告與「徐子輝」之聊天紀錄，可見被告於109年2
      月8日凌晨0時許詢問「徐子輝」：因為我之前有跟民間當
      鋪往來過，基本上均會扣東扣西，但你們不會，所以我就
      覺得很奇怪等語（偵卷第131至133頁），於同日上午10時
      57分許詢問「徐子輝」：你們應該不會是騙人的吧等語（
      偵卷第135頁），被告於偵訊就上開向「徐子輝」之提問
      解釋稱：因為我之前有上網找民間借貸公司，他們利息會
      預扣，還會扣手續費，但本案的公司都沒有所以我覺得很
      奇怪。又因為我之前有跟民間借貸公司借款利息很高，但
      他們所收的利息是借新臺幣（下同）1萬元，1個月100元
      利息，我認為除銀行外，民間借貸公司不可能有這麼低的
      利息，我也擔心遇到詐騙集團。我所謂的詐騙集團是騙人
      頭帳戶。於本案借貸前，我有跟民間當鋪借過錢，已經還
      清。我當時用機車做抵押借款4萬元，當鋪利息1個月收3,
      600元等語（偵卷第201頁），顯見被告於本次與「徐子輝
      」聯繫以前，已有向民間借貸之經驗，且於與「徐子輝」
      聯繫過程中，因認對方所稱之貸款條件過於優惠而與其過
      往經驗不同，因而對「徐子輝」充滿質疑，並有懷疑對方
      為騙取人頭帳戶之詐騙集團。被告及辯護人雖辯稱：其當
      時所稱「你們不是騙人的吧」，實指怕被騙而拿不到錢，
      而非懷疑對方是詐騙集團云云。然依照本院上述勘驗筆錄
      之內容，檢察官詢問「為何你會問對方『你們應該不是騙
      人的吧』？你是懷疑什麼事情？你一定是覺得哪裡有問題
      ？」被告回答：「因為我是懷疑說...因為我之前有跟民
      間借貸公司借款利息很高，但他們所收的利息是借1萬元
      ，1個月100元利息，我認為除銀行外，民間借貸公司不可
      能有這麼低的利息，我也擔心遇到詐騙集團。」，檢察官
      問：「你所謂的詐騙集團是騙什麼東西？」，被告答：「
      騙人頭帳戶。」，檢察官係採一問一答方式，且屬開放式
      提問，而被告針對之提問，並能附具自身過往貸款經驗為
      理由，自主回答「擔心遇到詐騙集團」、「詐騙集團指騙
      人頭帳戶」，顯見被告之真意確實如勘驗筆錄所載，害怕
      其遇到詐騙集團，其帳戶遭做為人頭帳戶使用。被告、辯
      護人上開辯詞，顯係臨訟杜撰之詞，不足採信。
    ⒍再者，觀之上開聊天記錄，「徐子輝」指示被告：郵寄時
      不能說是寄存摺卡片，7-11不能寄現金跟卡片，帳號、卡
      片要塗掉，不然寄不了，你說是寄名片就ok（偵卷第135
      頁），被告於偵訊時亦供稱：因為對方跟我說，寄東西時
      不要寫裡面是帳戶，怕去超商會不讓我寄出，因為我已經
      在包裹上寫帳戶，所以我就把「帳戶」兩個字塗掉，我當
      下有懷疑對方是詐騙集團等語（偵卷第201頁），參以被
      告於本院審理時供稱：我寄件當時將「帳戶」二字塗掉，
      是因為我知道黑貓有限制不能寄有些東西，我有做過兩三
      天的7-11，所以我知道他們有規定一些東西不能寄等語（
      金訴卷第220頁），顯見被告知悉寄送本案2帳戶之存摺、
      提款卡予不詳之人顯恐涉及提供人頭帳戶予並幫助他人從
      事違法行為，並懷疑「徐子輝」為詐騙集團，而已預見對
      方收集其本案2帳戶之存摺、提款卡及密碼，將可能供詐
      欺等財產犯罪使用，並以之為掩飾、隱匿特定犯罪所得去
      向之作用之洗錢工具，竟仍依照「徐子輝」之指示，將原
      於包裹上填寫之寄送物品「帳戶」予以塗銷而寄出本案2
      帳戶存摺、提款卡並提供密碼予對方，顯具有縱有人以其
      金融帳戶從事財產犯罪或洗錢犯罪，亦放任而不違背其本
      意之幫助意思，自堪認被告確有幫助詐欺取財、洗錢之不
      確定故意甚明。被告、辯護人上開辯解顯不足採。
（三）辯護人雖辯護稱被告未取得貸款仍於LINE不斷追問對方，
      可見被告無幫助詐欺、幫助洗錢之不確定故意云云，惟然
      上開情事均係被告提供本案2帳戶存摺、提款卡及密碼後
      所為，至多僅能認定被告為貸款一事與對方持續連繫，尚
      不足憑前開事後所為推認被告於提供本案2帳戶之初無幫
      助詐欺之不確定犯意。
（四）被告、辯護人於本院審理中雖提出自行至民間「李錦明儀
      測服務有限公司」測謊之測謊鑑定書（金訴卷第55至88頁
      ），據以表明被告所辯稱無幫助詐欺、洗錢之不確定故意
      云云，然查，上開公司並非審判長、受命法官或檢察官選
      任之鑑定人，亦非法院或檢察官所囑託為鑑定之機關或團
      體，所製作之測謊鑑定書，係被告自行前往民間公司所為
      之測謊報告，並非經法院或檢察官囑託之鑑定，自與刑事
      訴訟法第206條第1項、第208條之規定未合，無刑事訴訟
      法第159條第1項後段傳聞法則例外規定之適用，無證據能
      力，自不足以資為有利於被告之認定。
（五）另辯護人聲請對被告進行測謊，及聲請傳喚證人即被告私
      自委請之前開民間測謊公司之測謊人員李錦明，以證明被
      告在該民間測謊公司之測謊結果為真實等語。就聲請測謊
      部分，因測謊鑑定受測之對象為人，其生理、心理及情緒
      等狀態，在不同時間即不可能完全相同，此與指紋比對、
      毒品鑑驗等科學鑑識技術，可藉由一再檢驗均獲得相同結
      果，即所謂「再現性」，而在審判上得其確信之情形有異
      ，故迄今測謊仍難藉以獲得待證事實之確信，縱可作為偵
      查手段以排除或指出偵查方向，然在審判上尚無法作為認
      定有無犯罪事實之基礎（最高法院109年度台上字第948號
      判決意旨參照）。又被告、辯護人所出具之測謊鑑定書並
      無證據能力，已如前述。而本件綜合卷內事證，已足堪認
      定被告上開犯行，是上開調查證據之聲請均核無調查必要
      ，附此說明。
（六）綜上所述，本案事證明確，被告、辯護人所辯，均屬臨訟
      卸責之詞，不足採信，被告犯行洵堪認定，應予依法論科
      。
二、論罪科刑：
（一）按刑法上之幫助犯，固以幫助他人犯罪之意思而參與犯罪
      構成要件以外之行為而成立，惟所謂以幫助他人犯罪之意
      思而參與者，指其參與之原因，僅在助成他人犯罪之實現
      者而言，倘以合同之意思而參加犯罪，即係以自己犯罪之
      意思而參與，縱其所參與者為犯罪構成要件以外之行為，
      仍屬共同正犯，又所謂參與犯罪構成要件以外之行為者，
      指其所參與者非直接構成某種犯罪事實之內容，而僅係助
      成其犯罪事實實現之行為而言，苟已參與構成某種犯罪事
      實之一部，即屬分擔實施犯罪之行為，雖僅以幫助他人犯
      罪之意思而參與，亦仍屬共同正犯（最高法院27年度上字
      第1333號判決意旨參照）。行為人提供金融帳戶提款卡及
      密碼予不認識之人，非屬洗錢防制法第2條所稱之洗錢行
      為，不成立同法第14條第1項一般洗錢罪之正犯；如行為
      人主觀上認識該帳戶可能作為收受及提領特定犯罪所得使
      用，他人提領後即產生遮斷資金流動軌跡以逃避國家追訴
      、處罰之效果，仍基於幫助之犯意而提供，應論以幫助犯
      同法第14條第1項之一般洗錢罪（最高法院刑事大法庭108
      年度台上大字第3101號裁定意旨參照）。本件被告基於幫
      助犯意，提供本案2帳戶之存摺、提款卡、密碼予真實姓
      名年籍不詳之人所屬之詐騙集團使用，使詐騙集團成員對
      如附表所示之人施以詐術，致該等對象陷於錯誤，將款項
      匯入本案2帳戶，再由詐騙份子自該等帳戶將附表所示之
      人匯入款項除告訴人陳林淑珍、方清讃匯入款項提領一空
      ，以掩飾、隱匿特定犯罪所得之來源、去向，是核被告所
      為，係犯刑法第30條第1項、第339條第1項之幫助詐欺取
      財罪，及刑法第30條第1項、洗錢防制法第14條第1項之幫
      助洗錢罪。被告以一提供本案2帳戶資料之行為，幫助詐
      欺集團詐欺告訴人財物及洗錢，係以一行為觸犯數罪名，
      為想像競合犯，應從一重之幫助一般洗錢罪處斷。
（二）被告係基於幫助之犯意而為一般洗錢罪，應依刑法第30條
      第2項規定，按正犯之刑減輕之。
（三）爰審酌被告提供本案2帳戶予他人使用，使犯罪集團得以
      從事詐財行為，不僅造成無辜民眾受騙而有金錢損失，亦
      助長詐欺犯罪之氣焰，致此類犯罪手法層出不窮，造成人
      心不安、社會互信受損，危害交易秩序與社會治安，並使
      詐欺集團成員得以掩飾、隱匿該等詐欺所得之來源、去向
      ，增加檢警機關追查之困難，實有不該。又被告矢口否認
      犯行，雖與告訴人陳林淑珍達成和解，卻未依照和解筆錄
      內容遵期履行，此有和解筆錄、本院公務電話紀錄在卷可
      參（金訴卷第225至226、267頁），就告訴人方清讃、沈
      宛雄部分則未達成和解或賠償其等損害，犯後態度難謂良
      好；又其未曾有經刑事案件之前科紀錄，此有臺灣高等法
      院被告前案紀錄表在卷可參（金訴卷第11頁），素行尚可
      。併考量其自陳為大學畢業，曾從事百貨、餐飲、服務業
      ，目前職業為國泰人壽一般事務員，平均月收入約新臺幣
      24,000元，未婚，現與媽媽、弟弟同住之經濟與家庭生活
      狀況（金訴卷第222、283頁），暨其犯罪動機、目的、犯
      罪手段、告訴人3人所受損失等一切情狀，量處如主文所
      示之刑，並就罰金部分諭知罰金易服勞役之折算標準。
三、沒收之說明：被告提供本案2帳戶帳戶予詐欺集團遂行詐欺
    之犯行，惟其否認上情，卷內復查無積極證據證明被告就此
    獲有獲得金錢或利益，或分得來自上開詐欺集團成員之任何
    犯罪所得，另告訴人沈宛雄所匯未經提領之款項25萬元，亦
    經合作金庫商業銀行北士林分行轉回告訴人沈宛雄之帳戶，
    此有合作金庫商業銀行北士林分行110年8月25日合金北士林
    字第1100002591號函暨所附蔣宜均之歷史交易明細查詢結果
    、存款憑條在卷可查(金訴卷第155至159頁)，自無從認定被
    告有何實際獲取之犯罪所得，爰不予諭知沒收或追徵其價額
    。
據上論斷，應依刑事訴訟法第299條第1項前段，洗錢防制法第14
條第1項，刑法第11條、第30條第1項前段、第2項、第339條第1
項、第55條、第42條第3項，刑法施行法第1條之1第1項，判決如
主文。
本案經檢察官蔡東利起訴，檢察官李清友到庭執行職務。
中　　華　　民　　國　　110 　年　　12　　月　　30　　日
                  刑事第四庭審判長法  官  楊秀枝　　　　
                                  法  官  錢衍蓁
                                  法  官  謝當颺
以上正本證明與原本無異。
如不服本判決，應於判決送達後20日內向本院提出上訴書狀，並
應敘述具體理由；其未敘述上訴理由者，應於上訴期間屆滿後20
日內向本院補提理由書（均須按他造當事人之人數附繕本），「
切勿逕送上級法院」。告訴人或被害人如對於本判決不服者，應
具備理由請求檢察官上訴，其上訴期間之計算係以檢察官判決正
本送達之日期為準。因疫情而遲誤不變期間，得向法院聲請回復
原狀。
　　　　　　　　　　　　　　　　　書記官  郭如君
中　　華　　民　　國　　110 　年　　12　　月　　30　　日
附錄本案論罪科刑法條：　　　　　　　　　　　　　　　　　
洗錢防制法第14條第1項
有第二條各款所列洗錢行為者，處七年以下有期徒刑，併科新臺
幣五百萬元以下罰金。

中華民國刑法第30條
幫助他人實行犯罪行為者，為幫助犯。雖他人不知幫助之情者，
亦同。
幫助犯之處罰，得按正犯之刑減輕之。　　　　　　　　

中華民國刑法第339條第1項
意圖為自己或第三人不法之所有，以詐術使人將本人或第三人之
物交付者，處五年以下有期徒刑、拘役或科或併科五十萬元以下
罰金。　　　　　　　　　

附表：
編號 告訴人 詐騙方式 匯款／轉帳時間（民國） 匯款金額（新臺幣） 匯款金額匯入帳戶 1 陳林淑珍 詐騙集團成員於109年2月12日前某日時撥打電話予左列被害人，假冒陳林淑珍之胞妹劉淑惠，佯稱有急用需借款云云，致受話之左列被害人陷於錯誤，於不知情之情形下，依指示操作匯款。 109年2月12日下午2時23分許 50,000元 中國信託商業銀行帳戶（000000000000） 2 方清讃 詐騙集團成員於109年2月13日上午10時30分許以通訊軟體LINE撥打電話予左列被害人，假冒方清讃友人鄭如意，佯稱手頭很緊需錢孔急云云，致受話之左列被害人陷於錯誤，於不知情之情形下，依指示操作匯款。 109年2月14日上午11時12分許 100,000元 中國信託商業銀行帳戶（000000000000） 3 沈宛雄 詐騙集團成員於109年2月13日晚上7時許，撥打電話予左列被害人，假冒沈宛雄姪女，佯稱要借25萬元云云，致受話之左列被害人陷於錯誤，於不知情之情形下，依指示操作匯款。 109年2月14日中午12時16分許 250,000元 合作金庫商業銀行帳戶（0000000000000） 

附件：本院110年9月14日勘驗筆錄
問：（提示偵卷第131、133頁簡訊）你有跟對方講說感覺會扣東扣西，但你們不會拉，所以你就覺得很奇怪，為何你會覺得對方奇怪？ 答：因為我之前也是有上網找民間借貸公司，他們利息會預扣，通常會扣東扣西，還會扣手續費，但本案的公司都沒有所以我覺得很奇怪。 問：（提示偵卷第135頁簡訊）為何你會問對方「你們應該不是騙人的吧」？你是懷疑什麼事情？ 答：因為我是... 問：先等一下，你把它看一下（提示偵卷證物）（被告閱覽卷內證物約8秒），為什麼你會問這個，你是懷疑什麼事情？你一定是覺得哪裡有問題？ 答：因為我是懷疑說...因為我之前有跟民間借貸公司借款利息很高，但他們所收的利息是借1萬元，1個月100元利息，我認為除銀行外，民間借貸公司不可能有這麼低的利息，我也擔心遇到詐騙集團。 問：你所謂的詐騙集團是騙什麼東西？ 答：騙人頭帳戶。 問：所以你把你帳戶寄出時，是否有懷疑對方是詐騙集團？ 答：我寄出去當下我是沒有懷疑到他們是有任何的異樣，是直到就是後面的情形才發現說，哦原來我被騙了。 問：（提示偵卷第135頁）10點57分你跟對方說你寄出去了，寄好了嗎，10點58分你就開始說…依照對話紀錄，你於寄出後才問「你們應該不是騙人的吧」，所以你在寄出當下就有懷疑了吧，意見？ 答：就還是要會怕怕的。 問：為甚麼會怕？ 答：會怕的意思是說，就是我如果真的寄出去了，然後我就是搞不好就會讓他們成為用我的人頭，用我的帳戶去騙其他人的錢這樣子。我當時寄出時會怕怕的，因為對方跟我說，寄東西時不要寫裡面是帳戶，怕去超商會不讓我寄出，因為我已經在包裹上寫帳戶，所以我就把「帳戶」兩個字塗掉，我當下有懷疑對方是詐騙集團，但又因為對方在之前有提供身份證給我，所以我的懷疑又減低一半。